臺灣嘉義地方法院刑事判決　　　　　　　　　　　　　九十一年度訴字第一五三號
　　公　訴　人　臺灣嘉義地方法院檢察署檢察官
　　被　　　告　甲○○
　　選任辯護人　黃曜春
右列被告因違反毒品危害防制條例案件，經檢察官提起公訴（九十一年度偵字第一三
○三號），本院判決如左：
    主  文
甲○○共同轉讓第二級毒品，未遂，處有期徒刑陸月，如易科罰金，以佰元折算壹
日。
扣案之第二級毒品安非他命壹包（驗後淨重為零點零柒公克，包裝重零點壹柒公克）
沒收銷燬之。ＭＯＴＯＲＯＬＡ廠牌３６８８型（包括0000000000號ＳＩ
Ｍ卡）之行動電話壹支沒收之。
    事  實
一、甲○○受丙○○（另由本院他股審理中）所託，基於共同轉讓第二級毒品安非他
    命之犯意，於民國九十一年二月三日晚間六時許，先以其所有之0000000
    000號行動電話聯絡乙○○，約定在嘉義市○區○○路與漢口路口，嗣欲將丙○○所交付之安非他命一包（驗後淨重為○點○七公克，包裝重○點一七公克）
    交付予乙○○之際，經警當場查獲該包第二級毒品安非他命，而未能完成轉讓行
    為，並扣得前開行動電話一支。
二、案經嘉義縣警察局中埔分局報請臺灣嘉義地方法院檢察署檢察官偵查起訴。
    理  由
一、右揭犯罪事實，業據被告甲○○於警訊及偵訊中坦承不諱，惟被告於本院固不否
    認受丙○○之託帶第二級毒品安非他命給乙○○，惟辯稱其應依持有毒品罪論處
    ，且公訴人起訴書認丙○○涉犯轉讓毒品罪，被告焉會成立幫助運輸毒品罪，另
    自被告為零星攜帶、短途持送，顯無運輸之犯意云云，經查：
  (一)本院當庭勘驗臺灣嘉義地檢署九一偵字第一二一六號案件九十一年三月八日偵查
    訊問錄音帶。其勘驗結果為（逐字紀錄）：「檢察官問甲○○與丙○○是何關係
    ？呂（即被告，下同）答：朋友。問：有無與丙○○買過毒品？呂答：有。我們
    兩個共同去買的。他自己去買，他算是錢不夠，一起出錢，他負責去買。問：共
    幾次？呂答：四次左右，因為我在台北上班，禮拜天才會回來。問：被查獲那天
    是怎麼一回事，呂答：因為我要上去台北上班，他有一個朋友叫乙○○，丙○○
    就拿一點東西，算是他難過（台語）要一點點，我就順便拿去給他，是在二月三
    日。問：那幾次是在何時？呂答：大約是在十一月初一次、十一月中一次、十二
    月初一次、十二月中一次，然後就是九十一年二月三日。問：丙○○何時叫你拿
    給乙○○？呂答：大概是六、七點左右，大概是六點半。問：大約是○、三公克
    ？呂答：是。問：拿到哪裡？呂答：拿到丙○○住處外的巷子，漢口路與武昌街
    口。問：丙○○那時有什麼事？呂答：當時丙○○肚子痛在廁所，剛好乙○○來
    ，我要回台北，就順便拿去給他」等語（見本院卷第八一頁），嗣被告於本院審
    理時亦坦承：「（問：在九十一年二月三日下午六時左右，你在嘉義市○○路與
    漢口路口拿安非他命壹包交給乙○○？）當時是丙○○叫我交壹包香煙下樓給乙○○，我在樓下等乙○○時，我打開後，才看到有安非他命。我打電話給丙○○
    ，丙○○就給我乙○○的手機，我打電話給他約地方拿時，就被便衣警察查獲。
    」、「（你是否認識乙○○？）我認識他。我打電話給丙○○，丙○○告訴我乙○○的手機號碼，我打給乙○○後，他叫我在路口等，我去到時，便衣警察拿壹
    仟元給我說要買，我說我沒有賣，是丙○○叫我交給乙○○的」等語（見本院卷
    第九○頁）。
  (二)共犯丙○○於偵查中亦供承：「（甲○○幫你送毒品？）是，我有告訴他是安非
    他命，我叫他送給乙○○」等語（見臺灣嘉義地方法院檢察署九十一年度偵字第
    一二一六號卷第九頁）。
  (三)證人即查獲之員警丁○○證稱：「（本件查獲情形如何？）我們查獲通緝犯，他
    供稱毒品來源，打電話給賣給他的人，我們就一起到上海路與漢口路查獲本件，
    當時甲○○過來，我們有看到他手上拿一個小塑膠袋裝著一點點的安非他命，沒
    有其他外包裝。甲○○看到我過去時，有先楞住一下，我就叫他將小塑膠袋交出
    來」等語（見本院卷第三六、三七頁）。
  (四)又扣案毒品經送驗結果為第二級毒品安非他命，有法務部調查局九十一年八月十
    六日調科壹字第○九一○○四九五○○○號檢驗通知書在卷可參。
  (五)上開事證均與被告前述任意性自白相符，被告與丙○○共同轉讓第二級毒品安非
    他命未遂之事證明確，其犯行堪以認定。
  (六)至被告辯稱其應依持有毒品罪論處云云，按被告既與丙○○有共同轉讓第二級毒
    品安非他命之犯意聯絡，自非單純持有毒品，是被告辯稱應依持有毒品罪論處，
    自屬無據。
二、按安非他命係第二級毒品，毒品危害防制條例第二條第二項第二款定有明文，故
    被告受丙○○之託，與之基於犯意聯絡，為之轉讓安非他命而不遂之行為，核係
    犯毒品危害防制條例第八條第四項、第二項之轉讓第二級毒品未遂罪。公訴人認
    被告係犯同條例第四條第二項運輸第二級毒品之幫助罪等語，惟按運輸毒品罪之
    成立，應以程途之遠近及數量之多寡，並依實際情形參酌被告之犯意而為認定，
    經查，被告從嘉義市○○街二七巷八號三樓二攜帶少量之安非他命一包（驗後淨
    重為○點○七公克，包裝重○點一七公克），帶至同市○○路、漢口路口欲轉讓
    予乙○○，依被告提出之嘉義市地圖觀之，其程途尚近，復核前開毒品之數量亦
    少，且係零星夾帶，欠難遽論以運輸毒品罪之幫助犯，惟被告既係將毒品轉讓交
    付予乙○○，因與起訴之社會事實同一，公訴人所引用之起訴法條尚有未洽，應
    予變更，又被告轉讓第二級毒品安非他命前後非法持有第二級毒品安非他命之低
    度行為，應為轉讓之高度行為所吸收，不另論罪。被告與丙○○，就上述犯行有
    犯意聯絡及行為分擔，為共同正犯。又其已著手於轉讓毒品行為之實施，而尚未
    發生毒品所有權移轉之結果，依刑法第二十六條前段規定，減輕其刑。爰審酌被
    告受友人之託共同為轉讓毒品犯行，危害他人身體健康及社會秩序，惟其犯罪後
    尚能坦認犯行，且知所悔悟，及其犯罪次數僅有一次、手段等一切情狀，量處如
    主文所示之刑，並諭知易科罰金之折算標準。
三、扣案之第二級毒品安非他命一包（驗後淨重為○點○七公克，包裝重○點一七公
    克），係查獲之毒品，有法務部調查局九十一年八月十六日調科壹字第○九一○○四九五○○○號檢驗通知書在卷可參，不問屬於犯人與否，依毒品危害防制條
    例第十八條第一項前段規定沒收銷燬之。又扣案為供轉讓第二級毒品做為聯絡工
    具之ＭＯＴＯＲＯＬＡ廠牌３６８８型（包括0000000000號ＳＩＭ卡
    ）之行動電話一支，屬供犯罪所用之物，業經被告自承在卷（見本院卷第三九頁
    ），依毒品危害防制條例第十九條第一項之規定，應宣告沒收之。
據上論斷，應依刑事訴訟法第二百九十九條第一項前段、第三百條、毒品危害防制條
例第八條第四項、第二項、第十八條第一項前段、第十九條第一項，刑法第十一條前
段、第二十八條、第二十六條前段、第四十一條第一項前段，罰金罰鍰提高標準條例
第二條，判決如主文。
本案經檢察官李文和到庭執行職務。
中      華      民      國    九十一    年      十一    月    十三 日
                                臺灣嘉義地方法院刑事第三庭
                                    審判長法  官  沈 福 財
                                          法  官  張 育 彰
                                          法  官  林 福 來
右正本證明與原本無異。
如不服本判決，應於判決送達後十日內，向本院提出上訴狀。
                                          書記官  尹 玉 琪
中      華      民      國    九十一    年      十一    月     十三   日
附錄論罪科刑實體法條文：
毒品危害防制條例第八條
轉讓第一級毒品者，處一年以上七年以下有期徒刑，得併科新台幣一百萬元以下罰金。
轉讓第二級毒品者，處六月以上五年以下有期徒刑，得併科新台幣七十萬元以下罰金。
轉讓第三級毒品者，處三年以下有期徒刑，得併科新台幣三十萬元以下罰金。
前三項之未遂犯罰之。
